【裁判字號】    90,小上,44
【裁判日期】    901012
【裁判案由】    清償債務
【裁判全文】
臺灣臺南地方法院民事裁定  九十年度小上字第四四號
    上  訴  人  甲○○
    法定代理人  廖國棟
右當事人間請求清償債務事件，上訴人對於中華民國九十年八月二十二日臺灣臺南地
方法院臺南簡易庭九十年度南小字第一０九九號第一審判決提起上訴，本院裁定如左
：
    主      文
上訴駁回。
第二審訴訟費用由上訴人負擔。
    理      由
一、按對於小額程序之第一審裁判之上訴或抗告，非以其違背法令為理由，不得為之
    ，新修正民事訴訟法第四百三十六條之二十四第二項定有明文。所謂判決違背法
    令係指判決不適用法則或適用不當者而言。且依新修正之民事訴訟法第四百三十
    六條之二十五條規定，上訴狀內應記載上訴理由，表明原判決所違背之法令及其
    具體內容，以及依訴訟資料合於該違背法令之具體事實，上訴狀或理由書如未依
    此項方法表明者，即難認為已對小額訴訟第一審判決之違背法令有具體之指摘，
    其上訴難認為合法。
二、本件上訴人係對於小額程序之第一審判決提起上訴，其上訴狀略以：上訴人接獲
    原審法院判命上訴人應給付被上訴人新台幣（下同）五萬四千三百八十五元，及
    利息、違約金。惟被上訴人已向本院聲請按月扣上訴人在第三人台南縣歸仁鄉公
    所處之薪水三分之一，查上訴人之薪水僅有一萬九千七百零九元，扣除三分之一
    後，僅餘一萬餘元，上訴人配偶因車禍須長期療養及復健，無工作收入，又須支
    付療養費用二萬元，上訴人另育有一子，年僅二歲，均靠上訴人收入維持家計，
    被上訴人請求按月扣上訴人薪水三分之一，上訴人無法維持生活，請求暫緩扣薪
    等語，因而提起上訴。核其上訴理由並未爭執兩造間之系爭債務，僅係就被上訴
    人聲請強制執行上訴人薪水債權三分之一予以異議，上訴人並未具體指出原審判
    決有如何違背法令情事，更未指明原審判決所違反之法令條項或其內容以及依訴
    訟資料有何合於判決違背法令之具體事實，揆諸首揭法條之規定，自不得謂已合
    法表明上訴理由。本件上訴，顯難認為合法。至於上訴人如就被上訴人聲請強制
    執行上訴人薪水債權三分之一予以異議，應向執行法院為之，附此敘明。
三、本件上訴為不合法，依民事訴訟法第四百三十六條之二十五、第四百三十六條之
    三十二第二項、第四百四十四條第一項前段、第九十五條、第七十八條，裁定如
    主文。
中      華      民      國        九十    年    十      月      十二    日
                                    臺灣臺南地方法院民事第一庭
~B審判長法  官  周  素  秋
~B      法  官  李  杭  倫
~B      法  官  鄭  彩  鳳
右為正本係照原本作成。
本裁定不得抗告。
中      華      民      國        九十    年    十      月    十二  日
~B  法院書記官  陳  靜  娟


司法院資訊處製作；財團法人民間司法改革基金會備份。
